# 请问陈版主（ chenyiwei) 固定资产部分拆除又复改造的相关问题

提问人：Paulinezhi 时间：2021-02-18 08:05:03
1 、固定资产部分拆除后又复改造，固定资产拆除并未转在建工程，复改造部分先计入在建工程完工后直接增加原固定资产原值2 、固定资产部分拆除的部分直接计入资产减值损失，并且拆除部固定资产对应的累计折旧并未转出，直接按净值减少固定资产的原值，拆除又复改造的折旧计算=（原固定资产原值-拆除部分净值+复改造增加原值）（ _1-_ 残值率） _/_ 剩余使用月数本期应计提月数以上的会计处理是否正确，若不正确，正确的会计处理及原因是？

回答人：chenyiwei
1 、如果改造期间原资产未停止使用，则该方案基本可以，但应尽量识别出拆除部分的账面价值，予以转出处理。
2 、应按照拆除部分的原值和累计折旧分别减少该固定资产的原值和累计折旧，“拆除部固定资产对应的累计折旧并未转出，直接按净值减少固定资产的原值”的做法不恰当，并会影响后续改造后资产折旧的计算。